【裁判字號】    97,訴,85
【裁判日期】    970314
【裁判案由】    毒品危害防制條例
【裁判全文】
臺灣士林地方法院刑事判決                97年度訴字第85號
公  訴  人  臺灣士林地方法院檢察署檢察官
被      告  甲○○
                    臺北市北投.
上列被告因毒品危害防制條例案件，經檢察官提起公訴（96年度
毒偵字第2491號），經被告於準備程序中就被訴事實為有罪之陳
述，本院裁定改以簡式審判程序審理，並判決如下：
    主  文
甲○○施用第一級毒品，處有期徒刑柒月；又施用第二級毒品，
處有期徒刑伍月。應執行有期徒刑玖月。
    事  實
一、甲○○曾因施用毒品案件，經觀察、勒戒後，認無繼續施用
    毒品傾向，由台灣士林地方法院檢察署檢察官於民國95年2
    月22日以95年度毒偵字第284 號、462 號不起訴處分確定，
    並於同年3 月2 日執行出所；竟仍不知悔改，復分別基於施
    用第一級毒品、第二級毒品之犯意，於96年10月7 日晚間，
    在台北市○○○路285 巷9 號住處，以將海洛因摻入香菸吸
    食之方式，施用第一級毒品海洛因1 次；另以將甲基安非他
    命放入吸食器內點火燒烤之方式，施用第二級毒品甲基安非
    他命1 次。嗣於96年10月9 日15時10分許，因另案通緝為警
    於台北市北投區○○○路○ 段1 號前查獲，採尿送驗呈嗎啡
    、甲基安非他命陽性反應而獲悉上情。
二、案經台北市政府警察局北投分局報請台灣士林地方法院檢察
    署檢察官偵查起訴。
    理  由
一、本件被告甲○○所犯毒品危害防制條例第10條第1 、2 項之
    罪，非死刑、無期徒刑或最輕本刑有期徒刑三年以上之罪，
    亦非高等法院管轄第一審案件，且於準備程序進行中，被告
    先就被訴事實為有罪之陳述，經告知被告簡式審判程序之旨
    ，並聽取檢察官、被告之意見後，本院合議庭裁定由受命法
    官進行簡式審判程序，是本件之證據調查，依刑事訴訟法第
    273 條之2 規定，不受同法第159 條第1 項、第161 條之2
    、第161 條之3 、第163 條之1 及第164 條至第170 條規定
    之限制，核先敘明。
二、上開犯罪事實，業據被告甲○○於本院審理時自白不諱（見
    本院卷第26頁），且其為警查獲所採尿液經送台灣尖端先進
    生技醫藥股份有限公司檢驗結果，確呈嗎啡陽性、甲基安非
    他命陽性反應，有該公司96年10月24日濫用藥物檢驗報告（
    見偵卷第15頁）在卷可稽。又被告有事實欄一所示施用毒品
    經送觀察、勒戒之前科紀錄，有臺灣士林地方法院檢察署95
    年度毒偵字第284 號、第462 號不起訴處分書（見偵查卷第
    32頁）及臺灣高等法院被告前案紀錄表在卷可憑（見本院卷
    第4 至第9 頁），是被告於前次觀察勒戒執行完畢釋放後5
    年內，再犯本件施用第一級及第二級毒品之罪，堪以認定，
    應依法論科。
三、按海洛因、甲基安非他命分別係毒品危害防制條例第2 條第
    2 項第1 款、第2 款所稱之第一級毒品、第二級毒品。核被
    告所為，係犯毒品危害防制條例第10條第1 項、第2 項之施
    用第一級毒品罪、施用第二級毒品罪。其持有第一級毒品海
    洛因、第二級毒品安非他命進而施用，持有毒品之低度行為
    為施用毒品之高度行為所吸收，不另論以持有毒品罪。被告
    所犯上開二罪，犯意個別，行為互殊，應予分論併罰。又被
    告雖因傷害案件，經本院96年士簡字第690 號判決判處有期
    徒刑3 月確定，嗣經減刑為1 月15日確定，於96年9 月4 日
    易科罰金執行完畢，惟因被告另犯之毒品案件，經本院96年
    度訴字第659 號判決分別判處有期徒刑7 月減為3 月又15日
    、4 月減為有期徒刑2 月，上開3 罪合於定應執行之要件，
    另經本院97年度聲字第209 號裁定定應執行刑為有期徒刑6
    月（尚未確定）。按「裁判確定前犯數罪者，併合處罰之；
    數罪併罰，宣告多數有期徒刑者，於各刑中之最長期以上，
    各刑合併之刑期以下，定其刑期，刑法第50條、第51條第5
    款定有明文。故刑法第47條所謂之『受有期徒刑之執行完畢
    』，就數罪併罰案件，係指所定之執行刑，執行完畢而言；
    如於定執行刑之前，因有一部分犯罪先確定，形式上予以執
    行，仍應依刑法規定定其應執行之刑，俟檢察官指揮執行『
    應執行刑』時，再就形式上已執行部分予以折抵，不能謂先
    確定之罪已執行完畢。」（最高法院86年度台非字第264 號
    ），從而，被告所犯傷害罪因合於數罪併罰定執行刑之要件
    ，形式上已執行部分日後應予折抵，尚難謂已執行完畢，故
    不能認被告係有期徒刑執行完畢5 年內再犯罪而論以累犯。
    爰審酌被告前因施用毒品經觀察勒戒、強制戒治及受有期徒
    刑之宣告、執行後，仍不知悛悔，復再度施用毒品，顯見其
    意志不堅，不能戒絕毒品，暨其犯罪動機、手段，以及施用
    毒品為自戕行為，除對己身產生危害，並未直接侵及他人法
    益，與犯罪後於本院審理時坦承犯行，態度尚稱良好等一切
    情狀，量處如主文所示之刑，並定其應執行刑。
四、依刑事訴訟法第273 條之1 第1 項、第299 條第1 項前段，
    毒品危害防制條例第10條第1 項、第2 項，刑法第11條前段
    ，判決如主文。
本案經檢察官余秉甄到庭執行職務。
中    華    民    國    97    年    3     月    14    日
                  刑事第四庭法  官  洪慕芳
以上正本證明與原本無異。
如不服本判決，應於收受送達後10日內向本院提出上訴書狀，其
未敘述上訴之理由者並得於提起上訴後20日內向本院補提理由書
（均須按他造當事人之人數附繕本）。
                            書記官  林靜枝
中    華    民    國    97    年    3     月    14    日
附錄本判決論罪科刑依據法條：
毒品危害防制條例第10條：
施用第一級毒品者，處6 月以上5 年以下有期徒刑。
施用第二級毒品者，處3 年以下有期徒刑。


司法院資訊處製作；財團法人民間司法改革基金會備份。
